# 请教陈版主关于政府补助中污水处理费先征后返的会计处理

提问人：满 杯气泡水 时间：2022-04-19 17:05:30
请教陈版主，江西万安县对工业企业已自建污水处理设施且污水经县工业园区管委会、县环境管理局书面认定排放达标的，按非居民用水标准的15%收取管网运行维护费，剩余85%采取先征后返的方式返还缴费企业。
目前江西A公司符合上述污水处理费先征后返的情况，请教陈版主关于这部分政府补助的会计处理应当如何进行？感谢！

回答人：chenyiwei
对于先征后返的85%部分，如果缴纳时基本确定可以满足返还条件，则可以确认为一项其他流动资产，对应贷方科目可以有两种情况：（ 1 ）采用总额法，则贷记其他收益；（ 2 ）采用净额法，则直接少提“管理费用——管网运行维护费”。
如果不是很确定能否享受返还，则先按100%计提并计入损益，在实际享受返还时再进行上述会计处理。